臺灣高雄地方法院刑事判決　　　　　　　94年度訴字第1953號
公　訴　人　臺灣高雄地方法院檢察署檢察官
被　　　告　甲○○　男　30歲.
上列被告因違反毒品危害防制條例案件，經檢察官提起公訴（
94年度毒偵字第2721號）後，被告於本院準備程序為有罪之陳述
，經合議庭裁定由受命法官獨任進行簡式審判程序審理，本院判
決如下：
    主  文
甲○○連續施用第一級毒品，累犯，處有期徒刑捌月，扣案之第
一級毒品海洛因捌包（合計淨重拾點壹壹公克、空包裝重點
貳玖公克）、殘留海洛因鏟管捌支（編號397 至404 號），均沒
收銷燬之；又連續施用第二級毒品，累犯，處有期徒刑肆月，扣
案第二級毒品甲基安非他命貳拾玖包（合計驗前毛重拾玖點捌公
克、合計驗後毛重拾陸點玖公克）、殘留甲基安非他命鏟管壹支
（編號396 號）、殘留甲基安非他命吸食器肆組、殘留甲基安非
他命注射針筒貳支（編號388 號、389 號），均沒收銷燬之。應
執行有期徒刑拾月，扣案之第一級毒品海洛因捌包（合計淨重拾
點壹壹公克、空包裝重點貳玖公克）、殘留海洛因鏟管捌支
（編號397 至404 號）、第二級毒品甲基安非他命貳拾玖包（合
計驗前毛重拾玖點捌公克、合計驗後毛重拾陸點玖公克）、殘留
甲基安非他命鏟管壹支（編號396 號）、殘留甲基安非他命吸食
器肆組、殘留甲基安非他命注射針筒貳支（編號388 號、389 號
），均沒收銷燬之。
    事實及理由
一、本件犯罪事實及證據均引用檢察官起訴書之記載（如附件）
    ，且：
    (一)事實部分檢察官起訴書所載：「甲○○於民國93年間因違
      反槍砲彈藥刀械管制條例案件，經臺灣高雄地方法院以93
      年度訴字第1676號判處有期徒刑5 月確定，於93年10月1
      日易科罰金執行完畢；又其前因施用第一級毒品海洛因案
      件，經依臺灣高雄地方法院以93年度毒聲字第769 號裁定
      送臺灣高雄看守所附設勒戒處所觀察、勒戒，認無繼續施
      用毒品之傾向，由臺灣高雄法院檢察署檢察官於93年5 月
      8 日釋放。」及「扣得第一級毒品海洛因8 包、第二級毒
      品安非他命29包、施用毒品之吸食器4 組、鏟管9 支、注
      射針筒11支等物。」，應更正為：「甲○○前於民國93年
      間因偽造文書及違反槍砲彈藥刀械管制條例案件，經本院
      分別判處有期徒刑3 月及5 月確定，於93年9 月10日入監
      執行上開有期徒刑，嗣於93年10月1 日因易科罰金執行完
      畢，上開徒刑以已執行論，並於該日出監。其又因施用第
      一級毒品海洛因案件，經本院裁定送臺灣高雄看守所附設
      勒戒所觀察、勒戒後，因無繼續施用毒品傾向，而於93年
      5 月17日依法釋放出所，並由臺灣高雄地方法院檢察署檢
      察官於93年5 月18日為不起訴處分。」及「扣得第一級毒
      品海洛因8 包（合計淨重13.11 公克、空包裝重3.29公克
      ）、第二級毒品甲基安非他命29包（合計驗前毛重19.8公
      克、合計驗後毛重16.9公克）、殘留甲基安非他命鏟管1
      支（編號396 號）、殘留海洛因鏟管8 支（編號397 號至
      404 號）、殘留甲基安非他命吸食器4 組、殘留甲基安非
      他命注射針筒2 支（編號388 號、389 號）及金進雄（檢
      察官另案偵辦中）所有注射針筒9 支等物。」
    (二)證據部分補充：
      1.扣案白粉8 包（合計淨重13.11 公克、空包裝重3.29公
        克）經送驗後，均為第一級毒品海洛因，有法務部調查
        局調科壹字第220020331 號鑑定通知書1 紙在卷可稽。
      2.扣案晶體29包（合計驗前毛重19.8公克、合計驗後毛重
        16.9公克）經送驗後，均為第二級毒品甲基安非他命，
        有高雄醫學大學附設中和紀念醫院94年6 月21日，報告
        編號9406─326 號、327 號、328 號、329 號、330 號
        、331 號、332 號、333 號、334 號、335 號、336 號
        、337 號、338 號、339 號、340 號、341 號、342 號
        、343 號、344 號、345 號、346 號、371 號、372 號
        、373 號、374 號、375 號、376 號、377 號、378 號
        檢驗報告共29紙在卷可憑。
      3.扣案鏟管9 支，經送驗後，除編號396 號鏟管呈甲基安
        非他命陽性反應，餘均呈海洛因陽性反應（編號397 號
        至404 號）有高雄醫學大學附設中和紀念醫院94年6 月
        21日，報告編號9406─396 號、397 號、398 號、399
        號、400 號、401 號、402 號、403 號、404 號檢驗報
        告共9紙在卷可考。
      4.扣案吸食器4 組，經送驗後，均呈甲基安非他命陽性反
        應，有高雄醫學大學附設中和紀念醫院94年6 月21日報
        告編號9406─392 號、393 號、394 號、395 號檢驗報
        告共4紙在卷可憑。
      5.扣案注射針筒9 支，經送驗後，除編號388 號及389 號
        呈甲基安非他命陽性反應，餘均未有何毒品反應有高雄
        醫學大學附設中和紀念醫院94年6 月21日報告編號9406
        ─381 號、382 號、383 號、384 號、385 號、386 號
        、387 號、388 號、389 號、390 號、391 號檢驗報告
        11紙在卷可憑。
二、查被告於強制戒治執行完畢釋放後5 年內，再施用第一級及
    第二級毒品，核其所為，分係犯毒品危害防制條例第10條第
    1 項、第2項 之罪。其持有第一級、第二級毒品之低度行為
    ，分別為施用第一級毒品、第二級毒品之高度行為所吸收，
    不另論罪。被告先後多次施用第一級、第二級毒品之行為，
    均時間緊接，觸犯構成要件相同之罪名，顯均係基於概括犯
    意反覆為之，均為連續犯，應均依刑法第56條之規定以一罪
    論，並均依法加重其刑。又被告前於93年間因偽造文書及違
    反槍砲彈藥刀械管制條例案件，經本院分別判處有期徒刑3
    月及5 月確定，於93年9 月10日入監執行上開有期徒刑，嗣
    於93年10月1 日因易科罰金執行完畢，上開徒刑以已執行論
    ，有被告全國前案紀錄表在卷可稽，其受有期徒刑之執行完
    畢後，5 年以內再犯本件有期徒刑以上之罪，為累犯，應依
    法加重其刑，並均遞予加重。被告所犯上開施用第一級毒品
    罪及施用第二級毒品罪間，犯意各別，罪名不同，應分論併
    罰之。爰審酌被告前已有施用毒品之不良素行，歷經觀察、
    勒戒及強制戒治程序後，猶再為本件施用毒品犯行，顯見意
    志不堅，惟念其施用毒品乃自戕一己之身體健康，並具有病
    患性人格之特質，行為本身對社會所造成之危害並非直接、
    鉅大，且犯後坦承犯行等一切情狀，量處如主文所示之刑，
    並定其應執行之刑，以示懲儆。
三、扣案之白粉8 包及晶體29包，分別為第一級毒品海洛因（合
    計淨重13.11 公克、空包裝重3.29公克，包裝部分無法與毒
    品析離）及第二級毒品甲基安非他命（合計驗前毛重19.8公
    克、合計驗後毛重16.9公克）；鏟管9 支、吸食器4 組、注
    射針筒2 支（編號388 號、389 號），分別有第一級毒品海
    洛因或第二級毒品甲基安非他命殘留其上無法分離而視之為
    毒物，均有如上述，爰均依毒品危害防制條例第18條第1 項
    前段規定，不論是否屬於被告所有，均沒收銷燬之。又送驗
    耗費之海洛因及甲基安非他命部分，既已滅失，自無宣告沒
    收銷燬之必要。至編號381 號至387 號及編號390 號、391
    號注射針筒9 支，性質上非專供施用毒品之器具，且為另案
    被告金進雄所有業據被告於本院審理時供陳在卷，核與被告
    金進雄與警詢時所述相符，爰不另為沒收之諭知，附此敘明
    。
據上論斷，應依刑事訴訟法第273 條之1 第1 項、第299 條第1
項前段、第310 條之2 ，毒品危害防制條例第10條第1 項、第2
項、第18條第1 項前段，刑法第11條、第56條、第47條、第51條
第5 款，判決如主文。
本案經檢察官乙○○到庭執行職務。
中　　華　　民　　國　　94　　年　　7 　　月　　29　　日
                  刑事第十五庭   法  官  林揚奇
以上正本證明與原本無異。
如不服本判決，應於收受送達後10日內向本院提出上訴書狀。
中　　華　　民　　國　　94　　年　　7 　　月　　29　　日
                                 書記官  于耀文
附錄法條：
毒品危害防制條例第10條
施用第一級毒品者，處 6 月以上 5 年以下有期徒刑。
施用第二級毒品者，處 3 年以下有期徒刑。
